臺灣高等法院臺中分院刑事判決　　　　　　　　　九十一年度上易字第一九六六號
　　上　訴　人
　　即　被　告　甲○○
右上訴人因竊盜案件，不服臺灣台中地方法院九十一年度易字第一九二六號中華民國
九十一年九月二十日第一審判決（起訴案號：臺灣台中地方法院檢察署九十一年度偵
字第一三五八○號），提起上訴，本院判決如左：
      主  文
上訴駁回。
      事  實
一、甲○○前於民國（下同）八十三年間，因違反肅清煙毒條例、麻醉藥品管理條例
    、槍砲彈藥刀械管制條例等案件，經原審法院以八十三年度訴字第三七五八號分
    別判處有期徒刑三年二月、六月、六月、三月，並定其應執行有期徒刑四年確定
    ，嗣入獄執行，於八十六年三月六日因縮短刑期假釋出監，至八十七年十一月十
    四日假釋期滿日止，因未經撤銷假釋，視為已執行完畢。詎甲○○仍不知悔改，
    復意圖為自己不法之所有，於九十一年七月十日下午二時三十分許，先至臺中市
    ○區○○街一號「美而美」早餐店旁，搬運邱碧君所有置放於該處之木梯乙個至
    臺中市○區○○街十之八號一樓前，再持其所有客觀上對人之生命、身體、安全
    構成威脅而具有危險性，足供兇器使用之螺絲起子乙支，攀爬前開木梯至該棟大
    樓一樓管理室之屋簷，竊取乙○○所有裝置於該處之紅外線監視器鏡頭乙具，得
    手後，旋為乙○○發現而報警當場查獲，並扣得螺絲起子乙支。
二、案經臺中市警察局第二分局報告臺灣臺中地方法院檢察署檢察官偵查起訴。
      理  由
一、訊據被告甲○○矢口否認涉有右揭竊盜犯行，辯稱：伊係從事系統櫥櫃組裝工作
    ，當日係至該棟大樓五樓友人鄧文華租住處組裝傢俱，休息期間至一樓察看該監
    視器之裝置，因伊友人曾打算要裝設一組監視器，且伊家中因常存放待組裝之櫥
    櫃材料，恐遭人竊走，亦有打算裝設一組監視器，所以才會借用木梯爬上去察看
    該監視器之品牌，以便詢問購買，惟伊欲爬上木梯之際即遭住戶乙○○制止，伊
    並未竊盜云云；經查，右揭事實，業據被告於警訊、偵查中供承不諱，且核與被
    害人乙○○於警訊中及原審審理時指述之被害情節相符，且有被害人乙○○出具
    之贓物認領保管單一紙及現場照片四幀在卷可佐，復有被告所有供行竊上開紅外
    線監視器鏡頭使用之螺絲起子乙支扣案可稽。再被害人乙○○於九十一年八月二
    十七日原審審理中到庭指稱：「（問：九十一年七月十日下午二、三點是否見被
    告前往你居住梅亭街十之八號大樓？）我不是看到，我是抓到被告拔我裝設在大
    樓一樓的監視器鏡頭，那天我從外面回來，就看到被告停車在梅亭街十之二號的
    門口，當時我還不以為意，我上去三樓住處要換衣服時，就看到監視器的影像模
    糊，已經看不到，當時我就跑下樓梯，想要查看監視器鏡頭，當我到達一樓時，
    就看到被告已經將監視器鏡頭以螺絲起子拔下，並已經下了木梯，我就問被告：
    『你現在在做什麼？』，被告說：『我只是拔下來看看。』，我說：『有什麼好
    看的？』，被告說：『我要看看。』，我就說：『麻煩你幫我裝回去。』，我的
    目的是要拖延時間，好等待我的家人下來，被告將監視器鏡頭裝回去時裝歪歪的
    ，不知道是不會裝或故意裝歪，在他裝設過程中我兒子有下來，我叫我兒子回去
    叫我先生下來，我先生下來後，就把大門擋住不讓被告離開，我就上樓去打電話
    報警。」等語明確，顯見被告確有以其所有螺絲起子將該監視器鏡頭拆卸下來，
    而置於其實力管領之下，是被告前揭辯稱其尚未將監視器鏡頭拆下等語，顯與事
    實不符而無足採信，再參以被告於本院審理時承認拆下鏡頭（見本院卷第二十六
    頁），是被告之原審辯護人認被告之行為僅處於竊盜之預備行為，亦無足採。又
    被告及其原審辯護人另請求傳訊證人鄧文華及台中市○區○○街十之八號五樓屋
    主到庭證述被告當日係為該住宅組裝傢俱，始攜帶螺絲起子乙支，並非為竊盜而
    攜帶等情，然按刑法第三百二十一條第一項第三款之攜帶兇器竊盜罪，係以行為
    人攜帶兇器竊盜為其加重條件，此所謂兇器，其種類並無限制，凡客觀上足對人
    之生命、身體、安全構成威脅，具有危險性之兇器均屬之，且祇須行竊時攜帶此
    種具有危險性之兇器為已足，並不以攜帶之初有行兇之意圖為必要。螺絲起子為
    足以殺傷人生命、身體之器械，顯為具有危險性之兇器（最高法院七十九年台上
    字第五二五三號判例可資參照）；是本件被告既於行竊之時，攜帶扣案之螺絲起
    子乙支，並用以拆卸該監視器鏡頭，其行為已合致於刑法第三百二十一條第一項
    第三款之攜帶兇器竊盜罪，並不以其攜帶之初有行兇之意圖為必要，故原審認無
    傳訊證人之必要，附此敘明。本件事證明確，被告犯行洵堪認定。
二、按所謂兇器，其種類並無限制，凡客觀上足對人之生命、身體、安全構成威脅，
    具有危險性之兇器均屬之，且祇須行竊時攜帶此種具有危險性之兇器為已足，並
    不以攜帶之初有行兇之意圖為必要。查被告自承攜帶扣案之螺絲起子乙支竊取上
    開紅外線監視器鏡頭，而該支螺絲起子一端尖銳，客觀上足對人之身體、生命構
    成威脅，顯係具有危險性之兇器，故核其所為，係犯刑法第三百二十一條第一項
    第三款之攜帶兇器竊盜罪。另查被告甲○○前於八十三年間，因違反肅清煙毒條
    例、麻醉藥品管理條例、槍砲彈藥刀械管制條例等案件，經原審法院以八十三年
    度訴字第三七五八號分別判處有期徒刑三年二月、六月、六月、三月，並定其應
    執行有期徒刑四年確定，嗣入獄執行，於八十六年三月六日因縮短刑期假釋出監
    ，至八十七年十一月十四日假釋期滿日止，因未經撤銷假釋，視為已執行完畢，
    有台灣台中地方法院檢察署刑案資料查註紀錄表一份在卷可參，其於五年內再犯
    本件有期徒刑以上之罪，為累犯，應依刑法第四十七條規定加重其刑。原審依刑
    法第三百二十一條第一項第三款、第四十七條、第三十八條第一項第二款，審酌
    被告素行不佳，有前開刑案資料查註紀錄表一份附卷可參，足徵被告自制力之薄
    弱，不思以青壯之身，自謀其力，自營生活，且被告犯罪後猶否認犯行，不知悔
    改，態度不佳，並考量被告之品行、本件犯罪之動機、目的、手段、所生危害等
    一切情狀，量處如原審主文所示之刑。另扣案之螺絲起子乙支，屬被告所有，且
    供犯罪所用之物，業據被告供明在卷，爰依刑法第三十八條第一項第二款宣告沒
    收。核無不合，被告上訴意旨仍執前詞否認有竊盜犯行，然查被告犯行明確，原
    審判決理由已詳加敘明，被告所辯不足採，上訴為無理由，應予駁回。另被告舉
    傳證人謝裕誠證明被告有在五樓工作，然其縱曾有在五樓工作，與其行竊亦無相
    關，自毋庸傳喚，被告又請求再傳喚被害人乙○○，然乙○○前已到庭證述明確
    ，自不必再行傳訊，併予敘明。
三、公訴意旨另以：被告甲○○於九十一年七月十日下午時三十分許，係先至臺中市
    ○區○○街一號「美而美」早餐店旁，竊取邱碧君所有置放該處之木梯乙個，認
    被告此部分犯行，亦涉犯刑法第三百二十條第一項之普通竊盜罪嫌等語。惟訊據
    被告甲○○堅詞否認有行竊該木梯之犯意，辯稱：取用該木梯只是為了察看上開
    紅外線監視器鏡頭，供作攀爬使用而已等語；經查，按刑法第三百二十條第一項
    之普通竊盜罪，係以行為人主觀上有不法所有之意圖為必要，若僅係供己一時使
    用，於使用完畢後，即將該物返還，乃屬學理上所稱之使用竊盜，並不在我國刑
    法第三百二十條第一項規定處罰之範圍內。本件被告雖有將邱碧君所有之木梯搬
    運至台中市○區○○街十之八號一樓前之行為，然依其於警訊中供述：「因我之
    前曾到台中市○區○○街十之八號工作，知道那地方一樓有監視器，我想說那地
    方沒有管理員，不知道那監視器有無在使用，而我家中正想裝設一部監視器，因
    該監視器太高，所以我就到對面『美而美』早餐店旁拿一個木梯，然後爬該木梯
    以自備之螺絲起子拆下該監視器．．．」等語以觀，足認被告此次行竊之目標應
    係該具紅外線監視器鏡頭，而非該木梯；且衡諸常情，被告為竊得該具裝置於屋
    簷上價值約新台幣萬元之紅外線監視器鏡頭，而先行取用一旁之木梯，以供其
    攀爬使用，其使用該木梯應無為自己不法所有之意圖甚明。公訴人認被告此部分
    取用木梯之行為亦涉有竊盜罪嫌，即有未合，此外，復查無其他證據證明被告確
    有公訴人所指此部分之竊盜意圖，惟公訴意旨認此部分與前揭論罪科之加重竊盜
    罪間有方法結果之牽連犯關係，屬裁判上之一罪，原審不另為無罪之諭知，核無
    不合。
四、據上論斷，應依刑事訴訟法第三百六十八條，判決如主文。
本案經檢察官丙○○到庭執行職務。
中      華      民      國　  九十一     年     十二      月    十七    日
                                   臺灣高等法院臺中分院刑事第三庭
                                         審判長法  官　陳　朱  貴
                                               法　官  廖  柏　基
                                               法　官  劉　連　星
右正本證明與原本無異。
不得上訴。
                                               書記官  李  妍  嬅
中      華      民      國　  九十一     年     十二      月    十八    日
附錄法條：
刑法第三百二十一條第一項第三款：
犯竊盜罪而有左列情形之一者，處六月以上五年以下有期徒刑：
三、攜帶兇器而犯之者。
                                                              　　　　　Ｆ
